【裁判字號】    97,小上,59
【裁判日期】    971126
【裁判案由】    給付運費
【裁判全文】
臺灣板橋地方法院民事判決              97年度小上字第59號
上  訴  人  凱鴻光電科技股份有限公司
法定代理人  乙○○
被上訴人    荷蘭商天遞股份有限公司台灣分公司
法定代理人  甲○○
上列當事人間請求給付運費事件，上訴人對於中華民國97年3 月
25日本院板橋簡易庭97年度板小字第1257號第一審小額訴訟判決
提起上訴，判決如下：
    主  文
上訴駁回。
第二審訴訟費用新臺幣壹仟伍佰元由上訴人負擔。
    事實及理由
一、按對於小額程序之第一審裁判之上訴，非以其違背法令為理
    由，不得為之；其上訴狀內應記載上訴理由，並表明原判決
    所違背之法令及其具體內容，暨依訴訟資料可認為原判決有
    違背法令之具體事實，民事訴訟法第436 條之24第2 項、第
    436 條之25分別定有明文。又依民事訴訟法第436 條之32第
    2 項準用第468 條及第469 條之規定，所謂判決違背法令係
    指判決不適用法規或適用不當者而言，且判決有同法第469
    條第1 款至第5 款情形之一者，為當然違背法令。是當事人
    以小額程序之第一審判決違背法令為理由提起上訴時，就原
    判決如何不適用法規或適用法規不當，其上訴狀或理由書應
    有具體之指摘，並揭示該法規之條項或其內容，若係成文法
    以外之法則，應揭示該法則之旨趣，倘為司法院解釋或最高
    法院之判例，則應揭示該判解之字號或其內容，如依民事訴
    訟法第469 條第1 款至第5 款所列各款事由提起上訴者，其
    上訴狀或理由書應揭示合於該條款之事實，若小額訴訟程序
    上訴人之上訴狀或理由書未依上述方法表明者，自難認已對
    原判決之違背法令有具體之指摘，其上訴即不合法（最高法
    院71年臺上字第314 號判例意旨參照）。次按小額程序之第
    二審判決，依上訴意旨足認上訴為無理由者，得不經言詞辯
    論為之，民事訴訟法第436 條之29第2 款亦有規定。又當事
    人於第二審程序不得提出新攻擊或防禦方法，但因原法院違
    背法令致未能提出者，不在此限，則據同法第436 條之28規
    定明確。
二、被上訴人主張：上訴人於民國（下同）96年9 月間曾委託被
    上訴人代為運送貨品，且被上訴人業以運送無誤。被上訴人
    代為運送之運費為新台幣（下同）4 萬6827元，為經被上訴
    人請求上訴人給付竟不獲付款，屢經催討，均未獲置理。爰
    依運送契約之法律關係提起本訴，求為判決上訴人應給付被
    上訴人4 萬6827元，及自支付命令送達翌日起至清償日止按
    年息5%計算之利息等語。上訴人對委託被上訴人代為運送貨
    品乙節亦不爭執，惟辯稱：依過去慣例係由受貨人付費，伊
    無給付義務，爰請求駁回被上訴人之訴云云。
三、原審經審理後為被上訴人勝訴之判決，判命被上訴人給付之
    被上訴人4 萬6827元，及自97年1 月24日即支付命令送達翌
    日起至清償日止按年息5%計算之利息。上訴人不服，提起上
    訴，聲明：(一)原判決廢棄，(二)被上訴人在第一審小額之訴駁
    回，其上訴意旨略以：原判決認被上訴人在原審所提出之TN
    T 提單編號GＺ0000 00000WW，足認兩造成立運送契約之法律
    關係，惟被上訴人所提出之系爭提單上，並未見運費之約定
    ，然原審判決援引民法第625 條之規定，提單應記載之事項
    包括「運費之數額」，原審明知如此，卻未善盡闡明權之行
    使，在被上訴人所提出之提單欠缺記載運費數額時，竟未命
    被上訴人說明，運費之數額為何，運費之約定何在，運費計
    算之基礎何在等運送契約成立之要素，即遽為採信被上訴人
    所提出之運費之數額，並據為判決之依據，則原判決顯有違
    背闡明權行使之違背法令具體事證，顯有判決違背法令之事
    由；又自台灣到沙烏地阿拉伯正常快遞運送約5 至6 日，本
    次貨品運送10餘天之後才送達，造成嚴重遲延，影響客戶商
    機，造成客戶損失，完全不符合快遞業服務宗旨云云。
四、經查被上訴人主張上訴人於民國96年9 月間委託被上訴人代
    為運送貨物之事實，已據其提出提單1 件附於原審卷第16頁
    為證，而上開提單上記載「SENDER LIABLE FOR UNPAID
    CHARGES 」等字樣，其文義係指如收件人拒付時，寄件人有
    付清未付運費之義務，上訴人既係託運人，又於前開提單上
    簽名，即應受前開條款之拘束，則收件人未付運費時，上訴
    人自有依上開約定付清未付運費之義務。次查本件之包裝重
    量單（PACKING/WEIGHT LIST） 記載運送量（QUANTITY）為
    8450PKGS，毛重（GROSS WEIGHT）為119.50KG M，亦有包裝
    重量單1 件附於原審卷第13頁足憑，再者，依據經被上訴人
    簽署附於原審卷第12頁之商業發票（COMMERCAIL INVOICE）
    之記載，8450PK GS 之運送價格為美金1504元，而毛重119.
    50KG M貨物之運費為新台幣（下同）4 萬4347元，產證費為
    250 元，合計為4 萬4597元，加計5%之營運稅230 元，總計
    為4 萬6827元，亦有被上訴人寄送予上訴人之發票1 件附於
    原審卷第11頁足憑，自堪信兩造於締結本件運送契約時已達
    成運費為4 萬6827元之合意。而本件係爭運費既經被上訴人
    向受貨人請求已受拒付，被上訴人依據運送契約之法律關係
    請求上訴人給付運費4 萬6827元及法定遲延利息，於法即無
    不合，原審判命上訴人給付，並無違背法令之情事。
五、按小額訴訟事件之當事人於第二審程序不得提出新攻擊或防
    禦方法，民事訴訟法第436 條之28條定有明文。上訴人雖另
    抗辯：台灣到沙烏地阿拉伯正常快遞運送約5 至6 日，本次
    貨品運送10餘天之後才送達，造成嚴重遲延，嚴重影響客戶
    商機，造成客戶損失，完全不符合快遞業服務宗旨云云。惟
    上訴人於原審並未以被上訴人運送遲延作為拒絕給付運費之
    事由，其於第二審始行提出，係屬新之攻擊或防禦方法，依
    法不得為之，本院依法不得審酌，併予敘明。
六、綜上所述，被上訴人依據運送契約之法律關係，請求上訴人
    給付4 萬6827元，及自97年1 月24日即支付命令送達翌日起
    至清償日止按年息5%計算之利息，為有理由，應予准許。原
    審判命上訴人如數給付，於法並無不合。上訴意旨指摘原判
    決不當，求予廢棄改判，為無理由，應予駁回。
七、本件第二審裁判費新臺幣1,500 元，應由上訴人負擔，爰確
    定如主文第2 項所示。
八、據上論結，本件上訴為顯無理由，依民事訴訟法第436 條之
    29 第2款、第436 條之32第1 項、第2 項、第449 條第1 項
    、第436 條之19第1 項、第78條，判決如主文。
中    華    民    國    97    年    11    月    26    日
                  民事第三庭    審判長法  官  朱耀平
                                      法  官  徐玉玲
                                      法  官  何君豪
以上正本證明與原本無異
本件不得上訴
中    華    民    國    97    年    12    月     1    日
                                      書記官  黃琴茜


司法院資訊處製作；財團法人民間司法改革基金會備份。
